【裁判字號】    95,訴,1644
【裁判日期】    950616
【裁判案由】    毒品危害防制條例
【裁判全文】
臺灣高雄地方法院刑事判決              95年度訴字第1644號
公  訴  人  臺灣高雄地方法院檢察署檢察官
被      告  甲○○
上列被告因毒品危害防制條例案件，經檢察官提起公訴（95年度
毒偵字第3073號），本院合議庭裁定由受命法官獨任進行簡式審
判程序，判決如下：
    主  文
甲○○連續施用第一級毒品，處有期徒刑玖月。
    事  實
一、甲○○前於民國92年間因施用毒品案件，經本院以92年度毒
    聲字第1005號裁定送觀察、勒戒後，認有繼續施用毒品傾向
    ，經本院以92年度毒聲字第3014號裁定令入戒治處所施以強
    制戒治，於強制戒治已滿3 月後，成效經評定為合格，再經
    本院以92年度毒聲字第7067號裁定停止戒治，所餘戒治期間
    自92年12月17日付保護管束釋放出所，並於93年5 月12日保
    護管束期滿未經撤銷上開停止戒治而視為強制戒治執行完畢
    ，該部分施用毒品犯行則經臺灣高雄地方法院檢察署檢察官
    以93年度戒毒偵字第530 號為不起訴處分確定。詎猶未戒除
    毒癮，於前開觀察勒戒及強制戒治執行完畢釋放後5 年內，
    復基於施用第一級毒品海洛因之概括犯意，自95年1 月29日
    22時許起至95年2 月7 日20時許止，在其位於高雄市鼓山區
    ○○○路121 巷40之2 號住處內或高雄市壽山公園等處所，
    以將海洛因摻水置入針筒注射靜脈之方式，以每天施用2 次
    之頻率，連續施用海洛因多次。嗣因甲○○被列管為毒品人
    口，經警於95年2 年8 月持強制到場採尿許可書強制其採尿
    ，並將其尿液送驗後發現呈嗎啡陽性反應，始悉上情。
二、案經高雄市政府警察局鼓山分局報告臺灣高雄地方法院檢察
    署檢察官偵查起訴。
    理  由
一、本件被告所犯係死刑、無期徒刑、最輕本刑為3 年以上有期
    徒刑以外之罪，其於準備程序中就被訴事實為有罪之陳述，
    經法官告知簡式審判程序之旨，並聽取公訴人、被告之意見
    後，本院合議庭認為適宜而裁定由受命法官獨任進行簡式審
    判程序，先予敘明。
二、上揭事實，業據被告迭於警詢、偵查及本院審理時坦承不諱
    ，且被告經強制到場所採集之尿液，經送長榮大學先以酵素
    免疫分析法初步檢驗，復以氣相層析質譜儀法確認檢驗之結
    果，均呈現海洛因代謝物嗎啡陽性反應等情，亦有列管毒品
    人口尿液檢體採集送驗紀錄表及該校95年2 月20日濫用藥物
    尿液檢驗報告各1 份附卷可稽，足見被告上開自白，核與事
    實相符。從而，本案事證明確，被告犯行，堪予認定。
三、按海洛因係毒品危害防制條例第2 條第2 項所定之第一級毒
    品，不得持有及施用。次按犯毒品危害防制條例第10條第1
    項施用第一級毒品之罪者，檢察官應聲請法院裁定令被告入
    勒戒處所觀察、勒戒；經觀察、勒戒後，認無繼續施用毒品
    傾向者，檢察官應為不起訴處分，如有繼續施用毒品傾向者
    ，檢察官應聲請法院裁定令入戒治處所強制戒治；觀察、勒
    戒或強制戒治執行完畢釋放後，5 年內再犯第10條之罪，檢
    察官應依法追訴，此觀諸毒品危害防制條例第20條第1 項、
    第2 項、第23條第2 項前段規定自明。查被告曾於92年度毒
    聲字第1005號裁定送觀察、勒戒後，認有繼續施用毒品傾向
    ，經本院以92年度毒聲字第3014號裁定令入戒治處所施以強
    制戒治，於強制戒治已滿3 月後，成效經評定為合格，再經
    本院以92年度毒聲字第7067號裁定停止戒治，所餘戒治期間
    自92年12月17日付保護管束釋放出所，並於93年5 月12日保
    護管束期滿未經撤銷上開停止戒治而視為強制戒治執行完畢
    ，該部分施用毒品犯行則經臺灣高雄地方法院檢察署檢察官
    以93年度戒毒偵字第530 號為不起訴處分確定，此有卷附臺
    灣高等法院被告前案紀錄表、臺灣高雄地方法院檢察署刑案
    資料查註紀錄表、全國施用毒品案件紀錄表各1 份在卷可佐
    ，足徵被告確於前開觀察、勒戒及強制戒治執行完畢釋放後
    ，5 年內再犯本件毒品危害防制條例第10條第1 項之施用第
    一級毒品罪，揆諸前揭法條意旨，自應依法論科。
四、是核被告所為，係犯毒品危害防制條例第10條第1 項之施用
    第一級毒品罪。其為施用而持有海洛因之低度行為，應為施
    用之高度行為所吸收，不另論罪。被告先後多次施用海洛因
    之犯行，均時間緊接，方法相同，觸犯構成要件相同之罪名
    ，顯係基於概括之犯意反覆為之，應依連續犯之規定論以一
    罪，並加重其刑。爰審酌被告因施用毒品案件，前經施以觀
    察、勒戒及強制戒治後，仍再犯本件犯行，足見其惡習已深
    ，戒絕毒癮之意志不堅，未能體悟施用毒品對自己、家人造
    成之傷害及社會之負擔，自屬可議，惟念及其犯後坦承犯行
    ，尚有悔意，復參以施用毒品本質上係屬戕害自身健康之行
    為，尚未直接危害他人，反社會性之程度應屬較低等一切情
    狀，量處如主文所示之刑，以示懲儆。
據上論斷，應依刑事訴訟法第273 條之1 第1 項、第299 條第1
項前段，毒品危害防制條例第10條第1 項，刑法第11條前段、第
56條，判決如主文。
本案經檢察官李文和到庭執行職務。
中    華    民    國    95    年    6     月    16    日
                  刑事第十二庭  法  官  林書慧
以上正本證明與原本無異。
如不服本判決，應於判決送達後10日內，向本院提出上訴狀。
中    華    民    國    95    年    6     月    19    日
                                書記官  鍾錦祥
毒品危害防制條例第10條第1 項
施用第一級毒品者，處6 月以上5 年以下有期徒刑。


司法院資訊處製作；財團法人民間司法改革基金會備份。
